【裁判字號】    96,訴,356
【裁判日期】    970219
【裁判案由】    毒品危害防制條例
【裁判全文】
臺灣宜蘭地方法院刑事判決               96年度訴字第356號
公  訴  人  臺灣宜蘭地方法院檢察署檢察官
被      告  甲○○
                    （現在臺灣宜蘭監獄另案執行中）
上列被告因毒品危害防制條例案件，經檢察官提起公訴（九十六
年度毒偵字第三三三號），本院合議庭裁定由受命法官獨任進行
簡式審判程序，爰不經通常程序判決如下：
    主  文
甲○○施用第一級毒品，累犯，處有期徒刑拾月，減為有期徒刑
伍月，如易科罰金，以新臺幣壹仟元折算壹日。
    事  實
一、甲○○前因施用毒品案件，經本院依臺灣宜蘭地方法院檢察
    署檢察官之聲請，裁定送觀察、勒戒後，認無繼續施用毒品
    之傾向而於民國九十一年十一月二十二日執行完畢釋放，並
    由該署檢察官於同日以九十一年度毒偵字第五八七號為不起
    訴處分後，復因施用第一級毒品海洛因（下稱海洛因）及第
    二級毒品安非他命（下稱安非他命）案件，由本院依該署檢
    察官之聲請，裁定送觀察、勒戒後，因認有繼續施用毒品之
    傾向而由本院再依聲請裁定令其入戒治處所施以強制戒治，
    並據該署檢察官起訴，以九十二年度訴字第三七一號判決判
    處有期徒刑九月、四月並定應執行刑為有期徒刑一年確定，
    九十四年五月二十日縮刑假釋出監，同年六月十八日縮刑期
    滿假釋未撤銷而執行完畢。詎其仍不知悛悔，又於九十五年
    十一月二十二日某時許，在其位於宜蘭縣礁溪鄉○○路○段
    一四一巷七號住處，將海洛因及安非他命同時攙入玻璃球內
    燒融吸用抵癮。嗣於翌日（即同年月二十三日）二十一時四
    十五分許，在臺北市中山區○○○路五六一號前，因形跡可
    疑遭警攔檢查獲並採尿送鑑而悉上情。
二、案經臺北市政府警察局中山分局報告臺灣臺北地方法院檢察
    署呈請臺灣高等法院檢察署令轉臺灣宜蘭地方法院檢察署檢
    察官偵查起訴。
    理  由
一、上開事實，業據被告甲○○到庭供認不諱，復有臺北市政府
    警察局偵辦毒品案件尿液檢體委驗單與臺灣尖端生技醫藥股
    份有限公司所出具，呈鴉片類及安非他命類陽性反應之濫用
    藥物檢驗報告在卷可稽，堪認其自白要與真實相符，當可採
    憑。又被告前因施用毒品案件，經本院依臺灣宜蘭地方法院
    檢察署檢察官之聲請，裁定送觀察、勒戒後，認無繼續施用
    毒品之傾向而於九十一年十一月二十二日執行完畢釋放，並
    由該署檢察官於同日以九十一年度毒偵字第五八七號為不起
    訴處分後，復因施用海洛因及安非他命案件，由本院依該署
    檢察官之聲請，裁定送觀察、勒戒後，因認有繼續施用毒品
    之傾向而由本院再依聲請裁定令其入戒治處所施以強制戒治
    ，並據該署檢察官起訴，以九十二年度訴字第三七一號判決
    判處有期徒刑九月、四月並定應執行刑為有期徒刑一年確定
    ，九十四年五月二十日縮刑假釋出監，同年六月十八日縮刑
    期滿假釋未撤銷而執行完畢等情，則有臺灣高等法院被告全
    國前案紀錄表存卷足考。本件事證已臻明確，被告犯行洵堪
    認定，應予依法論科。
二、核被告甲○○之所為，係犯毒品危害防制條例第十條第一項
    、第二項之施用第一級、第二級毒品罪。其施用前持有海洛
    因及安非他命之低度行為，均為施用之高度行為所吸收，皆
    不另論罪。惟其係將海洛因及安非他命同時攙入玻璃球內燒
    融吸用，乃以一行為同時觸犯施用第一級毒品罪與施用第二
    級毒品罪，應依刑法第五十五條想像競合犯之規定，從一重
    之施用第一級毒品罪處斷。又被告前因施用毒品案件，經本
    院判刑並定應執行刑為有期徒刑一年確定，九十四年五月二
    十日縮刑假釋出監，同年六月十八日縮刑期滿假釋未撤銷而
    執行完畢之事實，已詳前述，茲於徒刑執行完畢後五年內，
    故意再犯本件有期徒刑以上之罪，為累犯，應依刑法第四十
    七條第一項規定加重其刑。審酌被告歷經觀察、勒戒及強制
    戒治等戒毒程序與刑罰之科處及執行後，猶未能確實戒除毒
    害，復再吸毒抵癮，本應對之科處較長刑期俾利隔離戒毒，
    然念其犯後坦承犯行，到庭態度尚佳，再參佐其犯罪動機、
    目的與造成社會潛在侵害程度等一切情狀，量處如主文所示
    之刑。末以被告犯罪後，中華民國九十六年罪犯減刑條例已
    於九十六年七月四日制定公布，並於同月十六日施行，是依
    該條例第二條第一項第三款規定，其所犯本罪係於九十六年
    四月二十四日前所犯，復無同條例第三條第一項第十五款所
    列不予減刑等情，爰依該條例規定減刑如主文，並諭知易科
    罰金之折算標準。至扣案注射針筒一支，因被告否認為其所
    有且供施打毒品所用之物，亦無證據證明扣案注射針筒即屬
    被告所有並供施打毒品使用之物，是與刑法第三十八條規定
    未合，爰依法不併予宣告沒收，特此敘明。
據上論斷，應依刑事訴訟法第二百七十三條之一第一項、第二百
九十九條第一項前段，毒品危害防制條例第十條第一項、第二項
，刑法第十一條前段、第五十五條、第四十七條第一項、第四十
一條第一項，中華民國九十六年罪犯減刑條例第二條第一項第三
款、第七條、第九條，判決如主文。
本案經檢察官賴淑萍到庭執行職務
中    華    民    國    97    年    2     月    19    日
                  刑事第四庭法  官  陳嘉年
以上正本證明與原本無異。
如不服本判決應於收受本判決後10日內向本院提出上訴書狀，並
應敘述具體理由。若未敘述理由者，應於上訴期間屆滿後20日內
向本院補提理由書狀（均須按他造當事人之人數附繕本）。
                            書記官  葉瑩庭
中    華    民    國    97    年    2     月    19    日
附錄本案論罪科刑法條全文
毒品危害防制條例第十條第一項
施用第一級毒品者，處六月以上五年以下有期徒刑。


司法院資訊處製作；財團法人民間司法改革基金會備份。
